【裁判字號】    92,上易,55
【裁判日期】    920619
【裁判案由】    竊盜
【裁判全文】
臺灣高等法院花蓮分院刑事判決                      九十二年度上易字第五五號
    上訴人即被告  甲○○
    選 任辯護 人  張秉正律師
右列上訴人即被告因竊盜案件，不服臺灣花蓮地方法院九十一年度易字第二六九號中
華民國九十二年三月四日第一審判決（起訴案號：九十一年度偵字第一五七八號），
提起上訴，本院判決如左：
    主  文
上訴駁回。
    事實及理由
一、本案經本院審理結果，認第一審以上訴人即被告甲○○犯刑法第三百二十條第一
    項之竊盜罪，判處有期徒刑一年，認事用法及量刑均無不當，應予維持並引用第
    一審判決書記載之事實、證據及理由。
二、被告之上訴意旨謂：
  （一）原判決記載被告盜採砂石之地號有誤，並未包括二三八一地號在內。
  （二）盜採地點之堤防及防汛道路路基比當初被告設置堆置場高出甚多，原判決以
        堤防及防汛道路高度與被告堆置場土地之高度比較，再計算被告竊取砂石之
        數量自有謬誤。
  （三）被告在系爭土地所採取之砂石，原即被告自行推置而回填之砂石均為被告自
        有之砂石，回填砂石也與河川內之原有砂石不同，並聲請鑑定二者砂石之不
        同云云。
三、本院查：(一)被告盜採土地之地號為吉安鄉○○段二三六三、二三六四、二三八一
              、三六五七、三六五八、三六七０號，此亦據花蓮地政事務所二次鑑
              定屬實，繪有鑑定圖二份附卷可稽，上訴意旨謂並未包括二三八一地
              號，自有未合。
            (二)將上開土地轉租於被告之出租人許連賜於原審證稱：伊把地租給被告
              後於九十一年五月看到被告挖地，當面告訴被告要回復原狀，並寄存
              證信函囑其不要再挖地，被告有立切結書，承諾契約終止時，其會負
              責回填，伊將地租給被告十幾年間，沒有發現地勢有愈來愈高的現象
              （見原審卷二二頁）。是被告所辯伊有以其自己之砂石將上開土地填
              高，伊所挖取之砂石，係伊先前所填補之砂石云云，即無可採。況告
              訴代理人乙○○亦指稱被告盜採砂石所造成之坑洞與鄰接土地相較，
              其落差最深約達十二公尺，估算盜採砂石數量約二十五萬立方公尺，
              且底部已滲出地下水，足見被告確有盜採砂石之犯行。
            (三)至被告所稱回填之砂石與上開土地之原有砂石不同，係因被告先予盜
              採原有砂石轉賣他人以後，因恐東窗事發，再以其砂石廠加工處理後
              之砂石回填盜採之處，此可從卷附照片即可觀知，二者外觀自有不同
              ，亦不能據此證明被告並無採原有砂石。
            (四)綜上，就被告上訴意旨爭點，原審已就卷內各項證據詳予審酌並明
              被告所辯各點為不可採，並無違背經驗法則及論理法則，上訴意旨仍
              矢口否認有盜採砂石之犯行，核無理由，應予駁回。
據上論斷，應依刑事訴訟法第三百六十八條，第三百七十三條，判決如主文。
本案經檢察官邱雲昌到庭執行職務。
中      華      民      國     九十二    年     六      月      十九    日
                                 審判長法官  吳  鴻  章
                                       法官  林  德  盛
                                       法官  黃  永  祥
右正本證明與原本無異。
本件不得上訴。
                                     書記官  吳  家  瑩
中      華      民      國     九十二    年     六月      十九    日


司法院資訊處製作；財團法人民間司法改革基金會備份。
